【裁判字號】    97,上訴,4241
【裁判日期】    970930
【裁判案由】    違反槍砲彈藥刀械管制條例
【裁判全文】
臺灣高等法院刑事判決                97年度上訴字第4241號
上  訴  人
即  被  告  甲○○
上列上訴人因違反槍砲彈藥刀械管制條例案件，不服臺灣新竹地
方法院97年度訴字第474號，中華民國97年8月12日第一審判決（
起訴案號：臺灣新竹地方法院檢察署97年度偵字第1776號），提
起上訴，本院判決如下：
    主  文
上訴駁回。
    理  由
一、按刑事訴訟法第350條、第361條、第362條、第367條規定，
    不服地方法院之第一審判決而上訴者，須提出上訴書狀，並
    應敘述具體理由，為上訴必備之程式；其所提出之書狀未敘
    述上訴理由，或僅曾以言詞陳述上訴理由者，均應於上訴期
    間屆滿後20日內補提理由書於第一審法院。惟原審法院對上
    訴書狀有無記載理由，僅應為形式上之審查，認有欠缺，且
    未據上訴人自行補正者，始應定期間先命補正，至於上訴理
    由是否具體，係屬第二審法院審查範圍，不在命補正之列（
    參照刑事訴訟法第361條之立法意旨 ）。倘上訴人已提出上
    訴理由，但所提非屬具體理由者，應由第二審法院以上訴不
    合法律上之程式，判決駁回之。而所謂具體理由，必係依據
    卷內既有訴訟資料或提出新事證，指摘或表明第一審判決有
    何採證認事、用法或量刑等足以影響判決本旨之不當或違法
    ，而構成應予撤銷之具體事由，始克當之；倘僅泛言原判決
    認定事實錯誤、違背法令、量刑失之過重或輕縱，而未依上
    揭意旨指出具體事由，或形式上雖已指出具體事由，然該事
    由縱使屬實，亦不足以認為原判決有何不當或違法者，皆難
    謂係具體理由，俾與第二審上訴制度旨在請求第二審法院撤
    銷、變更第一審不當或違法之判決，以實現個案救濟之立法
    目的相契合，並節制濫行上訴（最高法院97年度台上字第89
    2號裁判意旨參照 ）。又刑罰之量定，本為法院得依職權自
    由裁量之事項，苟於法定刑度之內，予以量定，且客觀上並
    無明顯濫權之情形者，自不容當事人任憑主觀意見，指摘其
    違法、失當。是原判決倘就如何量定其宣告刑之理由，已敘
    明審酌之因素，被告仍泛詞指摘量刑過重，而未提出證據資
    料，以供審查，自難認為其理由已經明確、具體，足以影響
    判決本旨之不當或違法，而構成應予撤銷或變更之具體事由
    ，則所提上訴，即非適法。
二、查原審判決係認定：「被告明知空氣槍及武士刀係槍砲彈藥
    刀械管制條例第4條第1項第1款及第3款所列管之槍砲及刀械
    ，均非經主管機關許可，不得擅自持有，竟分別基於持有具
    有殺傷力之武士刀、持有具有殺傷力之空氣槍之犯意，先後
    於88年1、2月間某日，在新竹市南門醫院旁夜市把玩麻將中
    獎獲得具有殺傷力之武士刀1把（刀刃長 48.7公分，其中自
    刀尖7.4公分起至16.7公分處，計9.3公分單面開峰，刀柄長
    20.4公分，手把可供雙手握用），而自斯時起未經許可持有
    該武士刀，並放置在其位於新竹市○○區○○里○○鄰○○○
    路213號住處。又另行起意於97年2月15日21、22時許，在雲
    林縣斗六市斗六火車站，以新臺幣10,000元之代價，向姓名
    、年籍不詳之人購買以外接小型二氧化碳鋼瓶並以其內氣體
    作為發射動力，經填裝適用的鋼珠發射後，其單位面積動能
    可達每平方公分20焦耳以上，具有殺傷力之空氣長槍 1枝（
    槍枝管制編號桃警鑑0000000000號）及供該空氣長槍使用之
    小型二氧化碳鋼瓶15瓶、直徑6mm鋼珠1包，而未經許可而持
    有該具有殺傷力之空氣長槍，並將之放置在其前址住處內。
    嗣於97年3月5日12時20分許，經警持原審法院核發之搜索票
    前往被告上址住處執行搜索，當場查獲具有殺傷力之武士刀
    1把、具有殺傷力之空氣長槍1枝（槍枝管制編號桃警鑑0000
    000000）及供該空氣長槍使用之小型二氧化碳鋼瓶15瓶、直
    徑6mm鋼珠1包」等情，以被告所為，係分別犯槍砲彈藥刀械
    管制條例第8條第4項及同條例第14條第 3項未經許可持有空
    氣長槍及未經許可持有刀械罪。被告所犯上開 2罪，犯意各
    別，罪名不同，應分論併罰。再被告前因竊盜案件，經原審
    法院於民國94年11月18日以93年度易字第 395號判決判處有
    期徒刑2年2月，並於94年12月8日確定，且於96年4月14日假
    釋出監並交付保護管束，嗣於97年2月3日保護管束期滿執行
    完畢，有本院被告前案紀錄表 1份附卷可稽，茲被告於徒刑
    執行完畢後5年以內故意再犯本件有期徒刑以上之上開2罪，
    應依刑法第47條第 1項之規定論以累犯，並依法加重其刑。
    至被告上訴狀所稱量刑有過重之嫌，原審判決已詳載其審酌
    科刑之一切情狀稱：「被告明知武士刀及空氣長槍均屬高度
    危險之物品，非經主管機關許可不得擅自持有，竟先後向不
    詳姓名年籍人士取得或購買而未經許可持有扣案具有殺傷力
    之武士刀及空氣長槍，甚至將該等武士刀及空氣長槍藏置於
    其住處內，如遭持以犯罪，顯將嚴重危害社會安全，惟被告
    於原審法院準備程序及審理時坦承犯行，暨其素行、智識程
    度、家庭環境等一切情狀，分別量處有期徒刑 5月、3年2月
    ，併科罰金新臺幣5萬元，罰金如易服勞役，以新臺幣1千元
    折算1日，應執行有期徒刑3年4月，併科罰金新臺幣5萬元，
    罰金如易服勞役，以新臺幣1千元折算1日」等語（見原審判
    決第 5頁），故原審判決已就量刑刑度詳為審酌並敘明理由
    ，核無量刑刑度有違法或不當之情形。被告上訴意旨僅泛稱
    ：「原判決判刑太重，該空氣長槍係提供生存遊戲使用，並
    無放置鋼珠，但警察卻拿鋼珠作測試，而刀械部分，係以前
    於夜市玩遊戲所贈送，從未使用過，亦無開封過，對原審判
    決不服」云云，尚不足以影響原審判決量刑刑度之本旨，亦
    不足以認為原審判決有何不當或違法，核非上開法條規定之
    上訴應敘述之具體理由，此外，被告復未具體指摘原審判決
    關於認定事實、適用法律及量刑等事項，究竟有何違法或不
    當之具體情形。揆諸上開說明，本件上訴顯屬違背法律上之
    程式，應予駁回，並不經言詞辯論為之。
據上論斷，應依刑事訴訟法第367條前段、第372條，判決如主文
。
中    華    民    國    97    年    9     月    30    日
                  刑事第二庭審判長法  官  洪光燦
                                  法  官  林恆吉
                                  法  官  宋明蒼
以上正本證明與原本無異。
未經許可持有刀械部分，不得上訴。
其餘如不服本判決，應於收受送達後十日內向本院提出上訴書狀
，其未敘述上訴之理由者並得於提起上訴後十日內向本院補提理
由書（均須按他造當事人之人數附繕本）。
                                  書記官  駱麗君
中    華    民    國    97    年    9     月    30    日


司法院資訊處製作；財團法人民間司法改革基金會備份。
